# 请教陈版：质保期内维保服务是否确认为单项履约义务

提问人：a2285000 时间：2022-07-19 14:29:59
请教陈版：公司是一家软件开发企业，其与客户签订的合同中 1 、合同总价中包含了维保服务价格； 2 、约定维保服务属于免费维保。根据企业在质保期内实际提供的维保服务主要是系统故障排查、系统升级等服务，仅在系统或产品出现运行故障或质量问题才需要安排人员进行解决，具有不确定性，主要是对前期已提供软件系统的一种质量保证，所以我方倾向于将其认定为保证型质保，在软件产品交付验收时即确认收入。那么请问对于第一种合同总价中明确约定了维保服务价格的合同，需要再拆分为软件开发和维保服务两项履约义务吗？

回答人：chenyiwei
不能仅仅依据合同中是否单独约定维保服务价格来区分维保服务是否构成单项履约义务。关键还是看维保服务的内容、服务期限等。从主帖信息来看，至少其中涉及系统升级的部分应作为服务性质保，属于单项履约义务，而不能简单归入保证性质保。其他如故障排查和解决等，可以认为是保证性质保。
对于确属保证性质保（无服务性质保）的情形，如果单独约定维保服务费的，则对这部分单独约定的维保服务费也应在软件交付完成时确认收入，同时视情况确认应收账款或者合同资产。